【裁判字號】    89,上易,3310
【裁判日期】    891212
【裁判案由】    竊盜
【裁判全文】
臺灣高等法院刑事判決                          八十九年度上易字第三三一號
    上  訴  人
    即  被  告  丙○○
右上訴人即被告因竊盜案件，不服臺灣桃園地方法院八十九年度易字第七六０號，中
華民國八十九年七月四日第一審判決（起訴案號：臺灣桃園地方法院檢察署八十九年
度偵字第三五二三號、併辦案號：臺灣板橋地方法院檢察署八十九年度偵字第六六四
六號、第二一００四號）提起上訴，本院判決如左：
    主  文
原判決撤銷。
丙○○連續於夜間侵入住宅竊盜未遂，累犯，處有期徒刑壹年陸月。
        事  實
一、丙○○曾於民國（下同）八十三年間犯竊盜罪，經台灣板橋地方法院判處有期徒
    刑六月，於八十四年三月十日執行完畢，復於八十五年犯公共危險等案件，經台
    灣板橋地方法院判處有期徒刑四年二月，於八十八年十一月四日縮短刑期假釋，
    應至八十九年四月二十一日執行完畢，詎不知悔改，於假釋期間，基於概括犯意
    ，意圖為自己不法之所有，先於八十九年二月二十九日凌晨四時二十分許，徒手
    打開桃園縣桃園市○○路四八三號一樓「田莊自助餐」未上鎖之玻璃門，侵入該
    住宅（侵入住宅部分未據告訴），並躡足至二樓房間及三樓儲藏室搜尋財物未果
    ，旋為屋主丁○○發覺報警查獲而未得逞。再於八十九年三月二十六日十四時許
    ，侵入台北縣三重市○○○路二五四巷七號住宅（乙○○岳母住所，侵入住宅部
    分未據告訴），竊取乙○○所有門號0000000000號摩托羅拉牌型號Ｃ
    Ｄ九二八行動電話一具（含上開門號晶片一張），得手後將上開行動電話交予年
    籍不詳綽號「阿賢」男子，晶片則留供己用。復承上概括犯意，於八十九年三月
    二十六日十四時三十分許，侵入台北縣三重市○○○路四十四巷七號甲○○住處
    （侵入住宅部分未據告訴），竊取甲○○所有門號0000000000號諾基
    亞牌型號六一五０行動電話一具（含上開門號晶片一張），得手後旋為甲○○發
    現報警查獲。繼之，於八十九年十一月七日十三時五分，無故未經許可，侵入台
    北縣三重市○○路○段三十巷三十一號二樓林美芳所任職之公司內，竊取林美芳
    放置於桌上手提袋內之新台幣一千元，得手後擬離去之際，經林美芳發現，呼請
    店內客戶張國軒將之逮捕報警處理。
二、案經桃園縣警察局桃園分局報請台灣桃園地方法院檢察署檢察官偵查起訴及台灣
    板橋地方法院檢察署檢察官移請本院併辦。
        理  由
一、訊據上訴人即被告丙○○對於右揭時、地意圖行竊侵入丁○○住處遭查獲之事實
    坦承不諱，惟矢口否認涉犯夜間侵入住宅竊盜犯行，辯稱：未翻動財物尚未著手
    云云。按刑法第三百二十一條第一項第一款之加重竊盜罪，以行為人以竊盜意思
    而著手於與侵犯他人財物有關之接近財物並進而物色、搜尋財物等密接行為，如
    已眼睛搜尋財物等，即為此加重竊盜罪之著手時點（最高法院八十二年四月十三
    日八十二年度第二次刑事庭會議會議研究報告、八十四年度台上字第四三四一號
    判決參照）。被告既以行竊之意，侵入丁○○住處，且迭次開啟二樓、三樓房間
    及儲藏室之門，並以打火機照明，顯見被告確有接近財物進而物色財物而著手於
    竊盜之行為。此外，並有中華民國八十九年日出日沒時刻表一紙在卷可憑，是被
    告此節犯行堪以認定。訊據被告矢口否認上開竊取乙○○及甲○○所有行動電話
    之事實，辯稱：與甲○○相識，另甲○○之行動電話晶片係綽號「阿榮」之不詳
    姓名年籍男子所交付云云。然查，此節犯罪事實業據被告於警訊時坦承不諱，核
    與被害人乙○○、甲○○指述情節相符，且有台北縣警察局贓物認領保管單一紙
    在卷可稽。被告於偵查中供稱僅拿取乙○○行動電話之晶片，而未取行動電話云
    云，於原審復供稱係綽號「阿榮」男子交付，惟不知該「阿榮」之確實姓名年籍
    ，其任意翻異自無足取，應以其在警訊時所述因較少權衡厲害關係，較屬可信。
    另被告雖稱與甲○○係朋友關係，於雷城股份有限公司作塑膠時認識，惟被告前
    於原審訊問時不知被害人姓名竟胡謅被害人係陳進吉（原審八十九年五月二十四
    日訊問筆錄），而被害人甲○○堅稱不認識被告等語，足見被告前揭辯詞，係屬
    飾卸之詞，殊無足取。再者，關於被告行竊告訴人林美芳財物一節，已據被告於
    警訊中供認在卷，核與告訴人林美芳、證人張國軒之指述相符，且有贓物領據在
    卷足憑，並係竊盜得手之際即為被害人當場發現而遭逮捕，是其此部份犯行亦堪
    認定，被告於本院審理時辯稱係遭警方恐嚇要刑求，始胡亂承認云云，顯屬無稽
    。綜上，本件事證明確，被告犯行至堪認定，被告上訴顯無理由，應予依法論科
    。
二、核被告所為係犯刑法第三百二十一條第二項、第一項第一款之夜間侵入住宅竊盜
    未遂罪（第一次竊盜部分）、第三百二十條第一項之普通竊盜罪（第二次及第三
    次與第四次竊盜部分）、第三百零六條第一項侵入住居罪（第四次竊盜部分）。
    被告先後四次竊盜犯行，雖有加重竊盜、普通竊盜及既、未遂之別，然時間緊接
    ，觸犯基本構成要件相同之罪名，顯係基於概括犯意反覆為之，為連續犯，應依
    較重之夜間侵入住宅竊盜未遂罪論以一罪，並加重其刑。所犯加重竊盜未遂罪與
    侵入住居罪，互有方法結果之牽連關係，應從重依加重竊盜未遂罪論處。查被告
    曾於八十三年間犯竊盜罪，經台灣板橋地方法院判處有期徒刑六月，於八十四年
    三月十日執行完畢，有台灣高等法院被告全國前案紀錄表一紙在卷可參，其於有
    期徒刑執行完畢後，五年內再犯本件最重本刑為有期徒刑以上之罪，為累犯，應
    依刑法第四十七條規定加重其刑。被告著手實行夜間侵入住宅竊盜之行為而未遂
    ，為未遂犯，應依刑法第二十六條前段之規定，減輕其刑。並依法遞加重後減之
    。
三、被告竊取被害人乙○○、甲○○行動電話、林美芳財物即聲請併案審理部分與起
    訴部分有連續犯裁判上一罪關係，為起訴效力所及，本院自得併予審理，附此敘
    明。
四、被告上訴指摘原判決不當，雖屬無稽，原審對於被告予以論罪科刑，固無不當，
    但查原審就被告行竊告訴人林美芳財物（包含侵入住居）之犯行，未及併辦審理
    ，於法自有未洽。被告上訴雖無理由，但原判決既有可議之處，即應由本院加以
    撤銷改判，依上開法條論處。爰審酌其犯罪動機、目的、手段、所生之危害及犯
    後仍狡飾圖卸毫無悔意之犯後態度等一切情狀，量處如主文所示之刑，以示懲儆
    。
五、據上論斷，應依刑事訴訟法第三百六十九條第一項前段、第三百六十四條、第二
    百九十九條第一項前段，刑法第五十六條、第三百二十一條第二項、第一項第一
    款、第三百零六條第一項、第五十五條、第四十七條、第二十六條前段，判決如
    主文。
本案經檢察官林占青到庭執行職務。
中      華      民      國      八十九    年    十二    月      十二    日
                              臺灣高等法院刑事第九庭
                                  審判長法  官 李  文  成
                                        法  官 何  菁  莪
                                        法  官 周  盈  文
右正本證明與原本無異。
不得上訴。
                                        書記官 余  姿  慧
中      華      民      國     八十九    年     十二    月    十三     日
附錄：本案論罪科刑法條全文
刑法第三百二十一條
犯竊盜罪而有左列情形之一者，處六月以上五年以下有期徒刑：
一、於夜間侵入住宅或有人居住之建築物、船艦或隱匿其內而犯之者。
二、毀越門扇、牆垣或其他安全設備而犯之者。
三、攜帶兇器而犯之者。
四、結夥三人以上而犯之者。
五、乘火災、水災或其他災害之際而犯之者。
六、在車站或埠頭而犯之者。
前項之未遂犯罰之。


司法院資訊處製作；財團法人民間司法改革基金會備份。
